臺灣高等法院刑事判決　　　　　　 96年度上更(一)字第203號
上　訴　人　　甲○○
即　被　告
指定辯護人　　張獻村律師
上列上訴人即被告因違反兒童及少年性交易防制條例案件，不服
臺灣桃園地方法院九十五年度訴字第一二四六號，中華民國九十
五年八月廿五日第一審判決（起訴案號：臺灣桃園地方法院檢察
署九十五年度偵緝字第五九八號），提起上訴，經最高法院撤銷
發回，本院判決如下：
    主  文
原判決撤銷。
甲○○共同意圖營利而媒介，使未滿十八歲之人為性交易，累犯
，處有期徒刑年貳月，併科罰金新台幣拾萬元，罰金如易服勞
役，以新台幣貳仟元折算壹日。
    事  實
一、甲○○綽號「小偉」，前因妨害風化案件，經本院於民國八
    十四年十二月十九日以八十四年度上訴字第四二三七號，駁
    回上訴判處有期徒刑六月確定，甫於八十六年十二月十三日
    執行完畢。猶不知悔改，與其女友乙○○（前經不起訴處分
    ）二人，於九十一年十一月間均明知陳女（七十四年十二月
    生，真正姓名年籍資料詳卷）係未滿十八歲之少年，竟仍共
    同基於意圖營利而媒介，使未滿十八歲之人為性交易之犯意
    聯絡，與依自由時報所載廣告前來應徵之陳女約妥性交易價
    格為三千五百元至四千元間，並以四、六拆帳方式（即陳女
    得六，甲○○得四）營利。適警員丙○○見己○○於九十一
    年十一月十九日在中國時報分類廣告第四十五版刊登「24 H
    優外出到府，$3500，0000000000」之足以引誘、媒介、暗
    示之促使人為性交易，使不特定男客得依上開廣告撥打該號
    行動電話聯絡，並點召女子從事姦淫之性交易之訊息，乃喬
    裝尋芳客，於廿日晚間九時許，依前開廣告撥打0000000000
    號行動電話，與乙○○於電話中約妥性交易地點為桃園縣桃
    園市○○○○街五十五號「芝加哥汽車旅館」後，甲○○旋
    即駕駛登記於乙○○名下車號○○○○號之自小客車，搭載
    乙○○及所媒介未滿十八歲之陳女前往，依約於同日晚間十
    一時廿分許抵達「芝加哥汽車旅館」門口，甲○○為防止男
    客係員警喬裝，乃先下車要求警員丙○○出示身分證件供其
    查看，並先談妥姦淫之性交易價格為三千五百元後，再叫陳
    女下車搭丙○○所駕駛之車輛進入「芝加哥汽車旅館」二一
    六室，陳女進入該房間，悉數褪去衣衫後，丙○○即表明身
    分將其逮捕；另原埋伏「芝加哥汽車旅館」門口之警員丁○○在接獲丙○○電話表示可以行動時，乃趨前表明身分欲逮
    捕甲○○，然為甲○○駕駛上開車輛載同乙○○逃逸，嗣經
    警依車號循線追查緝獲甲○○。
二、案經桃園縣警察局中壢分局報請臺灣桃園地方法院檢察署檢
    察官偵查起訴。
    理  由
一、訊據被告甲○○於法院審理時矢口否認有何意圖營利引誘、
    媒介女子與人性交易之犯行，辯稱：伊是冤枉的，伊從頭到
    尾都沒有坦承有刊登廣告、載小姐去性交易。警詢、偵查時
    ，伊誤以為警察、檢察官問的是別的案子，所以才承認云云
    。
二、按「被告之自白，非出於強暴、脅迫、利誘、詐欺、疲勞訊
    問違法羈押或其他不正之方法，且與事實相符者，得為証據
    。」又「被告以外之人於偵查中向檢察官所為之陳述，除顯
    有不可信之情況者外，得為証據。」刑事訴訟法第一百五十
    六條第一項、第一百五十九條之一第二項分別定有明文。本
    案被告經緝獲時，於警訊及偵查分別自白犯行，其迄未稱該
    自白有受何強暴、脅迫、利誘、詐欺、疲勞訊問違法羈押或
    其他不正之方法，僅稱係誤以為警察及檢察官是問別的案子
    或稱因警察問四個案子發生混淆云云。然查，本案被告於九
    十五年五月十九日遭緝獲時，除一件已判決確定待執行案件
    亦同時通緝外，僅本案一件，無其所稱之四件案件，此有本
    院被告前案紀錄表一件在卷可按，且核該警訊及偵查筆錄，
    亦僅詢問有關本案及緝獲時與其同車女子關係，要無詢問其
    他案件紀錄，是被告所辯混淆云云，顯係飾卸之詞，要無足
    採，揆諸前揭規定，本案被告於警訊之自白，與後所述之事
    實相符；而於偵查中之自白，亦無顯有不可信之情況，是均
    有証據能力。
三、經查，被告於警、偵訊分別自白「從事應召站工作被警方查
    獲，因而被通緝」（九十五年度偵緝第五九八卷第七頁第五
    、六行調查筆錄）及「有開○○○○號這部車，有帶小姐去
    應召，但不是未滿十八歲」（同上卷第十九頁訊問筆錄）等
    語。核與證人陳女於原審審理時結證稱：九十一年十一月廿
    日是被告在下午九時許先打電話說有男客要性交易要來載其
    過去，被告就到中山路與茄苳路口接其上車，載其到「芝加
    哥汽車旅館」門口，然後由被告先下車跟警員碰面交談，查
    驗身分，之後被告再叫其上警員的車子進入「芝加哥汽車旅
    館」二一六室，其進入房間脫衣後，警員就表明身分一節。
    另證人即警員丁○○於原審審理結證稱：當時其在外面埋伏
    ，有看到被告下車與警員丙○○交談，被告就上車，陳女就
    下車坐上丙○○的車子，其跟在被告車後，下車表明身分準
    備要攔被告，被告就把車開上人行道逃逸等語（見原審卷第
    卅八頁）均相符合，此外並有警員丙○○製作之違反社會秩
    序維護法案件現場紀錄、九十一年十一月十九日中國時報第
    45版分類廣告影本、現場紀錄及照片等在卷可按（九十二年
    度偵第一七００卷第十四～十七頁）。另今社會上手機遺失
    、轉、或以不實証件購得等不一而足，且層出不窮，尤以從
    事非法犯行者，均有門道取得他人名義租用之手機，以避追
    查，是本案刊登、連繫之前開0000000000號手機，雖登記租
    用人非被告，然亦不因而可為被告有利之認定，乃被告辯稱
    手機非其所租用，亦無礙本案前開犯行之認定。
四、再查，証人陳女於本院結証其當時係應徵從事性交易，且應
    徵時即有告知係七十四年次的，並當庭指証載其前往芝加哥
    汽車旅館應召者確為庭上被告甲○○，而當時同在車上者即
    庭上乙○○，乙○○在車上幫忙接電話（參見本院九十六年
    五月廿四日審判筆錄）等語，核與喬裝員警丙○○於違反社
    會秩序維護法案件現場紀錄上所載，其撥打電話係由一女子
    接聽並言明全套性交易費用及約候地點等情相符，是該接電
    話並與警員為性交易內容交涉者即為乙○○可堪確認。至証
    人陳女於警訊曾稱不識車主乙○○，然其於本院已解釋係因
    當時乙○○並不在場，警員僅問認不認識車主乙○○而為回
    答，然其僅知同車者為被告甲○○之『老婆』（因感覺上有
    親蜜關係），不知其姓名，核與其警訊時亦陳稱：「當日車
    上有三人，甲○○駕駛，乘客座還有一女子，不知她年籍、
    姓名」、「問：警員打電話由一女子接聽，該女子是何人？
    答：是甲○○老婆，我不曉得姓名，就是今日坐在乘客座那
    位女子。」（九十二偵一七００卷第十一頁正面第八、九行
    及反面第八～十二行調查筆錄），另於原審仍証陳接聽電話
    的女子是被告老婆，亦係查獲當天另一名坐在車上之女子（
    原審九十五訴一二四六卷第卅七頁審判筆錄）一致，而查獲
    當日，被告與乙○○同車逃離，是警員依車籍資料詢問陳女
    是否認識車主乙○○，陳女答稱不識，要與事實相符，是自
    不得因陳女曾於警局稱不識車主乙○○，即認其於本院之當
    庭指証有何前後不一而不足採之情況，附此敘明。另陳女係
    七十四年十二月出生，有其年籍資料對照表一件在卷可按，
    其於本案九十一年十一月行為時，為未滿十八歲之少年，陳
    女應徵時既已告知被告其為七十四年次，則被告當知其未滿
    十八歲，亦堪認定。是本案被告於報紙分類廣告刊登散布足
    以暗示促使人為性交易之訊息，並媒介未滿十八歲之陳女為
    性交易之事証，至臻明確，犯行洵堪認定，自應依法論科。
五、按所謂「性交易」，依兒童及少年性交易防制條例第二條係
    指有對價之性交或猥褻行為；而意圖營利，而引誘、容留或
    媒介為性交易之罪，只要意圖營利，並使人與他人性交或猥
    褻行為，即成立犯罪，不以發生性交或猥褻之結果為必要，
    故行為人只要以營利為目的，並有使男女與他人為性交或猥
    褻行為之意圖，而著手引誘、容留或媒介行為，即構成該罪
    ，至於該男女與他人是否有為性交或猥褻之行為，及是否果
    於媒介後獲得利益，則非所問（最高法院九十一年度台上字
    第八四四號判決、九十二年度台上字第四九五八號判決意旨
    參照），又引誘、媒介應包括的構成一罪，依情節較重之媒
    介罪行部分處斷（九十四年度台上字第六００二號判決意旨
    參照），是核被告甲○○所為，係違反兒童及少年性交易防
    制條例第二十九條以廣告刊登足以引誘、媒介、暗示促使人
    為性交易之訊息罪、及同法第二十三條第二項意圖營利而媒
    介未滿十八歲之人為性交易罪。惟被告行為後，刑法於九十
    四年二月二日修正公布，並於九十五年七月一日施行，刑法
    第二項第一項規定：「行為後法律有變更者，適用行為時之
    法律，但行為後之法律有利於行為人者，適用最有利於行為
    人之法律。」，茲比較：(一)本案被告行為時，刑法第四十七
    條累犯之規定，與修正後第四十七條第一項累犯之規定，就
    本案被告所為之故意犯罪，比較新舊法之結果，並無利或不
    利之情形。(二)再被告行為後，刑法第五十五條後段之牽連犯
    規定雖業經修正刪除，然比較修正前後，自以修正前牽連犯
    仍以一罪論，為有利被告，自應適用舊刑法牽連犯之規定，
    對被告較為有利。(三)刑法第三十三條第五款，於修正前為：
    「五、罰金：一元以上」，修正後現行刑法同條款之規定則
    為：「五、罰金：新台幣一千元以上，以百元計算之」，而
    本件相關兒童及少年性交易防制條例之罪，應併或得併科之
    罰金最高額，雖未修正，惟依修正前之刑法，最低額為銀元
    一元，換算新台幣為三元，較修正後刑法罰金刑最低為新台
    幣一千元為低，故比較修正前、後之刑罰法律，修正後之刑
    法並未有利於被告。(四)另刑法第四十二條二項前段原關於易
    服勞役之折算標準「以一元以上三元以下折算一日」，及依
    修正刪除前罰金罰鍰提高標準條例第二條前段規定，就其原
    定數額提高為一百倍折算一日，則本件被告行為時之易服勞
    役折算標準，應以銀元一百元以上，三百元以下即新台幣三
    百元以上，九百元以下折算一日。修正後之刑法第四十二條
    第三項前段則規定：「以新台幣一千元、二千元或三千元折
    算一日。」是比較新舊法之結果，則以修正後之易服勞役標
    準較有利於被告。然本次刑法修正之比較新舊法，應就罪刑
　　有關之共犯、未遂犯、想像競合犯、牽連犯、連續犯、結合
　  犯，以及累犯加重、自首減輕暨其他法定加減原因（如身分
    加減）與加減例等一切情形，綜其全部罪刑之結果而為比較
    ，是本件上述有關牽連犯、累犯及法定罰金刑綜合比較結果
    ，自應適用被告行為時之法律，即修正前刑法之相關規定予
    以論處，為有利於被告。乃被告所犯前開二罪，有方法結果
    之牽連關係，應依修正前五十五條後段牽連犯之規定，從一
    較重之兒童及少年性交易防制條例第二十三條第二項之罪處
    斷。又被告前因妨害風化案件，經本院於八十四年十二月十
    九日以八十四年度上訴字第四二三七號，駁回上訴判處有期
    徒刑六月確定，甫於八十六年十二月十三日執行完畢，此有
    本院被告全國前案紀錄表一件在卷可稽，其於五年內再犯有
    期徒刑以上之本罪，係屬累犯，並應依修正前刑法第四十七
    條之規定，加重其刑。
六、原審據以論罪科刑，固非無見，惟(一)本案喬裝員警於撥打電
    話相約應召議價及約見地點，於其違反社會秩序維護法案件
    現場紀錄所載均為一女子，然原判決於事實欄則認係被告自
    行接聽電話，即與卷証資料不符；(二)前開接聽電話女子，即
    被告女友戊○○，然未經原審調查並為共犯之認定，亦有未
    洽；(三)另於九十一年十一月十九日晚上八時許，媒介陳女至
    桃園市哈斯勒汽車旅館與不詳姓名男子，以四千元為性交易
    部分，未經檢察官起訴，且僅陳女片面陳述，均無其他事証
    ，原判決依連續犯併予以論罪科罰，尚嫌無據，應有未洽；
    (四)本件被告行為後，如後所述，刑法新修正易服勞役折算標
    準較有利於被告，原判決比較後仍引用修正前不利被告之折
    算標準為諭知，均有未洽。被告上訴否認犯罪雖無理由，然
    原判既有前揭可議，自應由本院予以撤銷改判。爰審酌被告
    前已有二次同質媒介妨害風化前科紀錄，竟再次違犯，且引
    誘、媒介未滿十八歲之少女賣淫，對社會風氣及未成年之保
    護損害非輕，又犯後飾詞卸責，態度不佳等一切情狀，乃量
    處如主文第二項所示之刑，至罰金易服勞役部分，前開最高
    法院決議三、刑 (二)易刑處分：「易科罰金之折算標準、
    易服勞役之折算標準及期限，新法施行後，應依新法第二條
    第一項之規定，適用最有利於行為人之法律。」乃將易刑處
    分另作決議，不包括在上開綜其全部罪刑之結果而為比較之
    範圍內（參照本院九十五年法律座談會），是本案被告罰金
    易服勞役之折算準，如前所述，以修正後刑法第四十二條第
    三項之規定，有利於被告，並依此諭知易服勞役之折算標準
    。至被告甲○○雖於偵查中供稱利用門號0000000000號行動
    電話刊登廣告，並藉以與不特定男客約定性交易地點，惟上
    開手機既未扣案，且被告否認上開手機為其所有，本案並無
    證據証明前開手機為被告所有並尚存，為免將來執行發生疑
    義，爰不另為沒收之諭知；又乙○○共犯本案違反兒童及少
    年性交易防制條例案件部分，既有經証人陳女指証之新証據
    ，自應由檢察官另行偵辦，均附此敘明。
七、據上論斷，應依刑事訴訟法第三百六十九條第一項前段、第
    三百六十四條、第二百九十九條第一項前段，兒童及少年性
    交易防制條例第二十九條、第二十三條第二項、第五條後段
    ，刑法第二條第一項前段、第四十二條第三項，修正前刑法
    第五十五條、第四十七條，判決如主文。
本案經檢察官林秀濤到庭執行職務。
中　　華　　民　　國　 九十六 　年 　六 　月  　七  　日
　　　　　　　　　刑事第六庭    審判長法　官  林堭儀
　　　　　　　　　　　　　　　　　　  法　官  莊謙崇
　　　　　　　　　　　　　　　　　　  法　官  陳玉雲
以上正本證明與原本無異。
如不服本判決，應於收受送達後十日內向本院提出上訴書狀，其
未敘述上訴之理由者並得於提起上訴後十日內向本院補提理由書
（均須按他造當事人之人數附繕本）。
                                      書記官  陳思云
中　　華　　民　　國　　96　　年　　6 　　月　　9 　　日
附錄：本案論罪科刑法條全文
兒童及少年性交易防制條例第29條（罰則）
以廣告物、出版品、廣播、電視、電子訊號、電腦網路或其他媒
體，散布、播送或刊登足以引誘、媒介、暗示或其他促使人為性
交易之訊息者，處5年以下有期徒刑，得併科新台幣1百萬元以下
罰金。
兒童及少年性交易防制條例第23條
引誘、容留、媒介、協助或以他法，使未滿十八歲之人為性交易
者，處一年以上7年以下有期徒刑，得併科新臺幣3百萬元以下罰
金。以詐術犯之者，亦同。
意圖營利而犯前項之罪者，處 3 年以上 10 年以下有期徒刑，併
科新臺幣 5百萬元以下罰金。
媒介、收受、藏匿前二項被害人或使之隱避者，處 1 年以上 7
年以下有期徒刑，得併科新臺幣 3 百萬元以下罰金。
前項收受、藏匿行為之媒介者，亦同。
前四項之未遂犯罰之。